臺灣臺南地方法院臺南簡易庭民事裁定
111年度南簡字第961號
聲  請  人
即  被   告   楊晴    

法定代理人    江瑋瑄  
              楊佳璋  
相  對  人
即  原  告    李寬宏  


上列當事人間請求侵權行為損害賠償事件，聲請人聲請移轉管轄
，本院裁定如下：
    主    文
聲請駁回。
    理    由
一、按訴訟之全部或一部，法院認為無管轄權者，依原告聲請或
    依職權以裁定移送於其管轄法院，民事訴訟法第28條第1項
    定有明文。依上開規定，被告並無聲請移送訴訟於管轄法院
    之權，聲請人係本案被告，所為本件移轉管轄之聲請，僅生
    促動法院為職權移送訴訟，先予敘明。次按因侵權行為涉訟
    者，得由行為地法院管轄，為民事訟法第15條第1項所規定
    。再按定法院之管轄，以起訴時為準，民事訴訟法第27條亦
    有明文，此乃管轄恆定之原則，如依起訴時之情事，法院有
    管轄權者，縱令以後定管轄之情事有變更，該法院亦不失其
    管轄權。又管轄權之有無，應依原告主張之事實，按諸法律
    關於管轄之規定而為認定，與其請求是否成立無涉。而因侵
    權行為涉訟者，得由行為地之法院管轄，為民事訴訟法第15
    條第1項所明定。所謂行為地，凡為一部實行行為或其一部
    行為結果發生之地皆屬之(最高法院109年度台抗字第1554號
    裁定意旨參照)。
二、聲請意旨以：聲請人甲○為未成年之在學學生，與臺南並無
    淵源，臺南地方院距被告居住之臺北市大安區路程遙遠，極
    為不便，不同意在臺南出庭。且依原告起訴之事實，除了原
    告居住在臺南市外，看不出本案與臺南市有何相關，也不知
    道原告所稱的網路發言與臺南市有何相關，為保障被告權益
    ，爰聲請將本案移送至臺灣臺北地方法院審理等語。
三、經查，相對人起訴主張其於民國111年1月在蝦皮購物網站以
    較低廉的家庭揪團方案，提供消費者YouTube　premium/Spo
    tify等帳號訂閱服務，於111年2月初另行創立通訊軟體Line
    社群「YouTube/Spotify揪團」(下稱系爭社群)，廣泛邀請
    有興趣之蝦皮粉絲或Dcard社群網友加入，系爭社群成員多
    達三百多人，詎相對人於111年3月中旬不明原因遭退出系爭
    社群，後續YouTube系統疑似對家庭揪團方案訂閱服務之帳
    號進行風險審核，以致系爭社群之部分消費者無法使用訂閱
    服務，相對人雖未在系爭社群內而無法及時回覆，但仍盡心
    盡力聯繫、處理上開爭議，聲請人有眾多管道向相對人確認
    消費爭議，且有其他消費者於系爭社群代為解釋相關質疑，
    然聲請人未經合理查證，在系爭社群以代號「山山」擅自公
    開抹黑造謠相對人為詐騙集團或已經跑路等語，嚴重侵害相
    對人名譽權，使消費者誤以為遭相對人詐騙而向警方報案，
    導致相對人銀行帳戶遭凍結使用，已出售款項亦遭蝦皮購物
    網站凍結而無法提領，相對人之商譽及信用造成重大損害，
    相對人之名譽遭受侵害，爰依民法第184條第1項及第195條
    第1項之規定，請求聲請人賠償非財產損害新臺幣10萬元。
    是依相對人前開主張，聲請人係在系爭社群公開抹黑造謠相
    對人為詐騙集團或已經跑路等情，則該侵權行為之結果發生
    地本即及於網路所及各地，自包含相對人之住居所所在地即
    臺南市東區(見調解卷第111頁)，是以，本院就本件訴訟有
    管轄權，相對人向本院提起本件訴訟，管轄並無違誤。聲請
    人並非原告，依法不得聲請移轉管轄，本院對於本件依法有
    管轄權，聲請人聲請本件移轉臺灣臺北地方法院管轄，洵屬
    無據，應予駁回。
四、爰裁定如主文。 
中　　華　　民　　國　　111 　年　　8 　　月　　10　　日
 　　　  　　　　 臺灣臺南地方法院臺南簡易庭
                                  法  官　張桂美
以上正本係照原本作成。　　　　　　　　　　　　　　　　　
本裁定不得抗告。　　　　　　　　　　　　　　　　　
中　　華　　民　　國　　111 　年　　8 　　月　　10　　日
                                  書記官  林彥丞